【裁判字號】    97,消債更,313
【裁判日期】    980730
【裁判案由】    更生事件
【裁判全文】
臺灣士林地方法院民事裁定           97年度消債更字第313號
聲  請  人
即  債務人  甲○○
上列當事人聲請更生事件，本院裁定如下：
    主  文
債務人甲○○自中華民國九十八年七月三十一日下午五時起開始
更生程序。
命司法事務官進行本件更生程序。
    理  由
一、按債務人不能清償債務或有不能清償之虞，且無擔保或無優
    先權之債務總額未逾新臺幣（下同）1,200 萬元者，於法院
    裁定開始清算程序或宣告破產前，得向法院聲請更生，觀諸
    消費者債務清理條例第3 條、第42條第1 項規定自明。次按
    ，法院開始更生程序之裁定，應載明其年、月、日、時，並
    即時發生效力。法院開始更生或清算程序後，得命司法事務
    官進行更生或清算程序，必要時得選任律師、會計師或其他
    適當之自然人或法人一人為監督人或管理人，復為同條例第
    45 條 第1 項、第16條所明定。
二、聲請意旨略以：伊有不能清償債務之情事，前曾於民國97年
    間以書面向最大債權金融機構即中國信託商業銀行（下稱中
    國信託）請求共同協商債務清償方案。協商條件為61期、利
    率3 ％、每月還款5,000 元。惟債務人因其於假釋期間仍受
    保護管束至民國99年5 月20日止，目前無固定工作，收入不
    穩定，又因身分特殊無法從事一般性工作，無法負擔銀行所
    提出之還款方案致協商不成立。又債務人無擔保或無優先權
    之債務總額未逾1,200 萬元，復未經法院裁定開始清算程序
    或宣告破產，爰向本院聲請更生等語。
三、經查，債務人所主張之上開事實，業據提出前置協商不成立
    通知書正本 (見本院卷第21頁）、債務人全戶戶籍謄本正本
    （見本院卷第126 頁）、財團法人金融聯合徵信中心當事人
    綜合信用報告－債務清理條例前置協商專用債權人清冊（見
    本院卷第24頁至27頁）、財政部臺北市國稅局95及96年度綜
    合所得稅各類所得資料清單正本（見本院卷第15、14頁）、
    財政部臺北市國稅局財產歸屬資料清單正本（見本院卷第16
    頁）等為證，核閱屬實，堪認為真正。佐諸債務人目前仍在
    假釋期間受保護管束，有債務人之臺灣臺北地方法院檢察署
    命受保護管束人報到命令正本（見本院卷第20頁）、臺灣士
    林地方法院檢察署受保護管束人手冊影本（見本院卷第91頁
    ）在卷可稽，是以債務人無固定資產且因保護管束無固定收
    入，而伊負債52萬1,097 元，明顯資產小於負債，伊主張有
    不能清償債務之情事，堪認為真實。此外，復查無債務人有
    消費者債務清理條例第6 條第3 項、第8 條或第46條各款所
    定駁回更生聲請之事由存在，則債務人聲請更生，應屬有據
    。
四、爰裁定如主文。
中    華    民    國    98    年    7     月    30    日
                  民事第二庭  法      官  張國勳
上為正本係照原本作成。
本件不得抗告。
中    華    民    國    98    年    7     月    30    日
                              書  記  官  周嫣蘋


司法院資訊處製作；財團法人民間司法改革基金會備份。
